臺灣板橋地方法院刑事判決　　　　　　　96年度訴字第1213號
公　訴　人　臺灣板橋地方法院檢察署檢察官
被　　　告　乙○○
　　　　　　　　　　（現另案於臺灣新店戒治所強制戒治中）
選任辯護人　許華雄律師
上列被告因違反毒品危害防制條例案件，經檢察官提起公訴（96
年度偵字第2322號），本院判決如下：
    主  文
乙○○意圖販賣而持有第二級毒品，累犯，處有期徒刑柒年陸月
。
    事  實
一、乙○○前於民國83年間因違反麻醉藥品管理條例、竊盜、妨
    害兵役治罪條例、恐嚇、懲治盜匪條例等案件，經法院分別
    判處有期徒刑六月、六月、五月、五月、七年二月確定，上
    開五案罪刑，經臺灣高等法院以85年度聲字第1199號裁定應
    執行有期徒刑捌年確定，經入監執行後，於87年12月4 日縮
    短刑期假釋出監；於89年間又犯竊盜、偽造文書、毒品危害
    防制條例等案件，經臺灣臺北地方法院分別判處有期徒刑一
    年二月、六月、六月確定，上開三案罪刑，經同院以91年度
    聲字第1182號裁定應執行有期徒刑一年十月，嗣與前述假釋
    經撤銷後之殘刑有期徒刑三年六月二十六日合併執行，於95
    年6 月9 日縮刑期滿執行完畢。詎其仍不知悔改，明知甲基
    安非他命（起訴書載為安非他命）業經政府依毒品危害防制
    條例公告列為第二級毒品，竟基於施用第二級毒品之犯意，
    於不詳時、地，自不詳人士處，以不詳代價購得毒品甲基安
    非他命至少一兩，其中除供自己施用外（所涉施用第二級毒
    品部分，業經本院以95年度毒聲字第2331號裁定送觀察、勒
    戒後，認有繼續施用毒品傾向，再經本院以96年度毒聲字第
    619 號裁定令入戒治處所施以強制戒治，現正執行中），又
    思及販賣毒品獲利甚大，另萌生意圖販賣甲基安非他命之犯
    意而持有上述毒品，並於96年1 月6 日晚上10時39分許，以
    其所有門號0000000000之行動電話發送簡訊予華都明，以毒
    品甲基安非他命一兩新臺幣65,000元之代價，委託「華都明
    」向住居於臺北縣三重市之不詳成年人士兜售，惟因價格方
    面未能達成合意而無人應買。嗣於96年1 月10日下午3 時許
    ，為警方持本院核發之搜索票在其位於臺北縣板橋市市○○
    道○ 段52巷13號1 樓住處查獲，經檢視乙○○所使用之門號
    0000000000 之行動電話內之簡訊，而查悉上情。
二、案經臺北縣政府警察局蘆洲分局報請臺灣板橋地方法院檢察
    署檢察官偵查起訴。
    理  由
一、訊據被告乙○○矢口否認有何意圖販賣而持有第二級毒品之
    犯行，辯稱：伊跟「華都明」是朋友，常常在一起吸毒，「
    華都明」經常笑伊所買的毒品都很貴，伊為此很生氣，才會
    打簡訊給「華都明」，謊騙說伊有一兩毒品價值六萬五千元
    ，問華都明他要不要，伊明知「華都明」沒那個錢，只是想
    跟「華都明」開開玩笑，伊真的沒有涉及販毒云云。然查：
  (一)被告於本院審理時坦承自己施用第二級毒品甲基安非他命之
    事實，並為警於96年1 月10日下午3 時許，持本院核發之搜
    索票在其位於臺北縣板橋市市○○道○ 段52巷13號1 樓住處
    查獲，且扣得其所有而供己施用之第二級毒品甲基安非他命
    二包（驗餘合計毛重0.566 公克），復有臺灣檢驗科技股份
    有限公司於96年1 月25日出具之濫用藥物檢驗報告（此係被
    告以外之人於審判外之書面陳述為當事人所明知，但未經當
    事人於辯論終結前聲明異議，本院審酌該書面陳述作成時之
    情況，認為適當，依刑事訴訟法第159 條之5 第1 項、第2
    項規定，得為證據）在卷可佐，是被告因自己施用第二級毒
    品甲基安非他命之犯行，而得有接觸、取得、持有該項毒品
    之情事，已可認定。
  (二)被告確曾於96年1 月6 日晚上10時39分許，以其所有門號00
    00000000之行動電話發送簡訊予「華都明」，該簡訊字句為
    「華都：我現在有一個出頭（一兩）65000 你看你三重那位
    朋友有沒有需要緊，東西很正點．．．小胖留」等語，業據
    被告於審理時坦承在卷（見本院96年8 月10日審判筆錄第12
    頁），並有扣案之門號為0000000000號行動電話顯示上揭簡
    訊之照片二幀附卷可證（見96年度偵字第2322號偵查卷宗第
    41、42頁），是此件簡訊乃係被告主動發送給「華都明」，
    專為詢問有無毒品買家所為，彰彰甚明。
  (三)被告初於警詢時並不否認上述簡訊為其發送予「華都明」，
    但辯稱：「沒有人買，因為他們嫌太貴」等語（見96年度偵
    字第2322號偵查卷宗第12頁）；繼於96年1 月11日偵查時卻
    改稱：是綽號叫「大白」的甲○○用伊的電話傳的，伊是被
    警方查獲後才知道有傳簡訊的事云云（見96年度偵字第2322
    號偵查卷宗第75頁）；嗣於本院審理時始又改口坦承上述簡
    訊為其發送給「華都明」，所指事項亦與毒品有關，但只是
    想騙騙「華都明」而已等語。茲經細究被告對其使用之行動
    電話內所顯示發送給「華都明」簡訊內容一節，前後供述不
    一，閃爍其詞，惟衡諸行動電話乃係個人使用之物，「華都
    明」又係其所認識而有多次一起施用毒品之人，可見被告於
    審理時供承該簡訊確係其所發送給「華都明」，要屬無訛。
    再者，發送簡訊但求簡潔表答發訊者之意思，故必定顯示一
    定之目的，此依上揭簡訊內容觀之，已然清楚表達發訊人持
    有一定質量毒品之事實，並明確告知價格以求售出，被告雖
    否認該簡訊字面意涵，另以只是想騙騙「華都明」云云置辯
    ，倘無其他事證相佐，自難逕予採信而為有利被告之事實認
    定。
  (四)綜上情詞互為勾稽，足認被告意圖販賣而持有第二級毒品甲
    基安非他命之犯行，至臻灼然，而其上開所辯各節，顯係圖
    卸飾詞，殊無可採，罪證明確，犯行洵堪認定。至於被告就
    其所持有之毒品來源，一謂係甲○○，另又改稱係「佳琪」
    ，其中證人甲○○雖經本院傳喚無著，但審酌其若到庭，要
    證述自己涉犯販賣毒品情節，顯然無可期待，又可依法行使
    拒絕證言權，本件被告犯行既明，自無再行傳喚調查之必要
    ，併此說明。
二、核被告所為，係犯毒品危害防制條例第5 條第2 項之意圖販
    賣而持有第二級毒品罪。公訴意旨認被告應依毒品危害防制
    條例第4 條第2 項之販賣第二級毒品罪處斷，然查本件被告
    為警查獲之第二級毒品甲基安非他命二包，驗餘僅合計毛重
    0.566 公克，有臺灣檢驗科技股份有限公司於96年1 月25日
    出具之濫用藥物檢驗報告附卷可參，前已述及，此部分與前
    揭簡訊中涉及之毒品「一個出頭（一兩）65000 」之描述顯
    有不同，又檢察官認定被告販入第二級毒品之時間係95年9
    月間某日，業與警方查獲上開毒品之96年1 月10日相隔三月
    以上，亦難認此間有何相涉，至於證人丙○○於偵查、審理
    中雖均經具結而為陳述，但其對被告是否涉有販毒之時、地
    及對象等節，均無法為具體、翔實之陳述，復查無其他積極
    、確切之證據佐憑，從而檢察官認被告應以販賣第二級毒品
    罪處斷，尚有未洽，惟起訴之基礎事實相同，爰依法變更起
    訴法條，併予敘明。查被告前於83年間因違反麻醉藥品管理
    條例、竊盜、妨害兵役治罪條例、恐嚇、懲治盜匪條例等案
    件，經法院分別判處有期徒刑六月、六月、五月、五月、七
    年二月確定，上開五案罪刑，經臺灣高等法院以85年度聲字
    第1199號裁定應執行有期徒刑捌年確定，經入監執行後，於
    87年12月4 日縮短刑期假釋出監；其於89年間又犯竊盜、偽
    造文書、毒品危害防制條例等案件，經臺灣臺北地方法院分
    別判處有期徒刑一年二月、六月、六月確定，上開三案罪刑
    ，經同院以91年度聲字第1182號裁定應執行有期徒刑一年十
    月，嗣與前述假釋經撤銷後之殘刑有期徒刑三年六月二十六
    日合併執行，於95年6 月9 日縮刑期滿執行完畢，有臺灣高
    等法院被告前案紀錄表在卷可參，其於有期徒刑執行完畢後
    五年內故意再犯本案之罪，係屬累犯，應依刑法第47條第1
    項規定加重其刑。爰審酌被告等持有毒品意圖販賣牟取暴利
    ，若得逞將戕害他人身心健康至鉅，嚴重破壞社會治安，毒
    品數量非微，兼衡其智識程度、犯罪動機、所用手段、犯罪
    後之態度等一切情狀，量處如主文所示之刑，以示懲儆。
三、扣案之毒品甲基安非他命二包，驗餘合計毛重0.566 公克，
    雖係被告所有，但與本件意圖販賣而持有第二級毒品之犯行
    無涉；另FM2 三又二分之一顆、安非他命之吸食器、行動電
    話一支（含SIM 卡），亦非供被告為本件犯罪所用或因犯罪
    所得之物而與犯罪有直接關聯性，爰均不併予宣告沒收，末
    此敘明。
據上論斷，應依刑事訴訟法第299條第1項前段、第300 條，毒品
危害防制條例第5條第2項，刑法第11條前段、第47條第1 項，判
決如主文。
本案經檢察官蔡元仕到庭執行職務
中　　華　　民　　國　　96　　年　　8 　　月　　31　　日
                  刑事第一庭    審判長法　官  陳恆寬
                                      法  官  陳福來
                                      法  官  張江澤
以上正本證明與原本無異。
如不服本判決，應於送達後10日內，向本院提出上訴狀。
                                      書記官　林怡秀
中　　華　　民　　國　　96　　年　　8 　　月　　31　　日
附錄本案論罪科刑法條全文：
毒品危害防制條例第5條
意圖販賣而持有第一級毒品者，處無期徒刑或十年以上有期徒刑
，得併科新臺幣七百萬元以下罰金。
意圖販賣而持有第二級毒品者，處五年以上有期徒刑，得併科新
臺幣五百萬元以下罰金。
意圖販賣而持有第三級毒品者，處三年以上十年以下有期徒刑，
得併科新臺幣三百萬元以下罰金。
意圖販賣而持有第四級毒品或專供製造、施用毒品之器具者，處
一年以上七年以下有期徒刑，得併科新臺幣一百萬元以下罰金。
